臺灣新竹地方法院民事裁定　　　　　　 100年度事聲字第23號
　　聲明異議人　陳輝堂
　　即債權人　　　　　　　號5.
　　　　　　　　陳宗琦
上列聲明異議人與相對人新日光能源科技股份有限公司間聲請核
發支付命令事件，聲明異議人就民國100年4月7日本院100年度司
促字第2851號所為駁回其聲請之裁定，聲明異議，本院裁定如下
：
    主  文
原裁定廢棄。
    理  由
一、本件聲明異議意旨略以：聲明異議人聲請對相對人新日光能
    源科技股份有限公司（下稱新日光公司）核發支付命令，乃
    係依據民事訴訟法第508 條第1 項之規定而為。而聲明異議
    人主張之標的已明確載明「普通股各506,333 股按面額之認
    股權（即每股新臺幣10元）」，符合上開法規「一定數量有
    價證券」之要件。原裁定未察，以該請求並非一定之金額為
    由，駁回聲明異議人支付命令之聲請，有所違誤，為此提出
    異議等語。
二、按債權人之請求，以給付金錢或其他代替物或有價證券之一
    定數量為標的者，得聲請法院依督促程序發支付命令；又法
    院應不訊問債務人，就支付命令之聲請為裁定。民事訴訟法
    第508 條第1 項、第512 條定有明文。準此，得依督促程序
    請求保護之私權，除限於給付請求權外，尚須以給付金錢或
    其他代替物或有價證券之一定數量為標的，此項程序之目的
    在使權利義務關係明確，當事人間訟爭性甚微之事件，毋待
    依循通常訴訟程序，得以簡捷之方式取得執行名義，使與獲
    得確定勝訴判決之效果同，期能節省當事人及法院之勞費，
    並兼顧當事人兩造之利益。又所謂「一定數量」，僅須聲請
    人以所述給付表明請求給付一定之數量即可，至其係本諸何
    項法律關係所生之給付請求權，又該請求權實體上是否存在
    ，甚且得請求之數額若干及得否增減，在非所問。故支付命
    令之聲請成立要件，除管轄及聲請程序於民事訴訟法第510
    條、第511 條設有特別規定外，債權人只需於聲請狀載明請
    求債務人給付一定數量之金錢或其他代替物或有價證券，而
    債權人就其主張之事實，毋庸舉證，法院亦不須為調查。
三、次按本法所稱有價證券，指政府債券、公司股票、公司債券
    及經主管機關核定之其他有價證券。新股認購權利證書、新
    股權利證書及前項各種有價證券之價款繳納憑證或表明其權
    利之證書，視為有價證券。前二項規定之有價證券，未印製
    表示其權利之實體有價證券者，亦視為有價證券，證券交易
    法第6 條定有明文。而所謂新股認購權，係指公司為通常發
    行新股（含公司依公司法第278 條第2 項發行增資後之新股
    ）時，能優先於他人而認購新股之權利。是以，不唯實體或
    無體之股票、債券等係有價證券，即為表彰尚未行使之權利
    者（如：新股認購之權利），不論有無實體之證券，亦屬有
    價證券之一種。
四、經查，本件聲明異議人聲請對相對人新日光公司核發支付命
    令，業已於聲請狀載明合於聲請支付命令程式之各款事由，
    且其請求給付者，乃「普通股各506,333 股合計1,012,666
    股按面額之認股權」，揆諸上開法條規定及說明，其請求給
    付之標的已合於「有價證券之一定數量為標的」之要件，聲
    明異議人向本院聲請核發支付命令，於法尚無不合，原裁定
    以本件請求非一定之金額，而駁回聲明異議人支付命令之聲
    請，尚有未洽。聲明異議意旨指摘原裁定不當，請求廢棄，
    為有理由，爰由本院廢棄原裁定，發回本院非訟中心由司法
    事務官另為適當之處分，以符法制。
五、據上論結，本件聲明異議為有理由，爰依民事訴訟法第240
    條之4第3項，裁定如主文。
中    華    民    國   100    年    4     月    28    日
                  民事第二庭    法  官  盧玉潤
上為正本係照原本作成
如不服本裁定，應於裁定送達後10日內，以書狀向本院提出抗告
，並繳納抗告費新臺幣1千元
                                書記官  謝國聖
中    華    民    國   100    年    4     月    28    日